Minutes et répertoires du notaire Jean François DUFOULEUR, 27 septembre 1788 - 3 juin 1794 (étude XVI)
Archives nationales
- Répertoire(s) de Jean François DUFOULEUR, 27 septembre 1788 - 3 juin 1794; MC/RE/XVI/10 - MC/RE/XVI/11
  - Répertoire. 1788, 27 septembre - an II, prairial, 27 septembre 1788 - 15 prairial an II (3 juin 1794); MC/RE/XVI/10
    - Contrat de mariage entre Monsieur Dasseville et Mademoiselle Regnier, 5 juillet 1790
      contrat de mariage; Dasseville (monsieur); Regnier (mademoiselle)
    - Inventaire après décès de Madame Lounier, 8 juillet 1790
      inventaire après décès; Lounier (madame)
    - Notoriété de Monsieur Deville, 8 juillet 1790
      notoriété; Deville (monsieur)
    - Contrat de mariage entre Monsieur Le Roy et Mademoiselle Dutertre, 9 juillet 1790
      contrat de mariage; Le Roy (monsieur); Dutertre (mademoiselle)
    - Inventaire après décès de Monsieur Cauret, 21 juillet 1790
      inventaire après décès; Cauret (monsieur)
    - Acte de mariage entre Charles Edmé Gauthier de Brecy, contrôleur général des fermes du Roy au département du Languedoc et demoiselle Françoise Marie Angèle Sophie de Michau de Montespin, 26 juillet 1790
      acte d'état civil; dépôt de pièces; Brecy, Charles-Edmé-Gauthier de; Michau de Montespin, Françoise-Marie-Angèle-Sophie de
    - Contrat de mariage entre Monsieur Payen et Mademoiselle Breans, 2 août 1790
      contrat de mariage; Payen (monsieur); Breans (mademoiselle)
    - Inventaire après décès de Madame Canel, 3 août 1790
      inventaire après décès; Canel (madame)
    - Notoriété des héritiers Page, 4 août 1790
      notoriété; Page (héritiers)
    - Inventaire après décès de Monsieur Jacquet, 10 août 1790
      inventaire après décès; Jacquet (monsieur)
    - Inventaire après décès de Monsieur David, 17 août 1790
      inventaire après décès; David (monsieur)
    - Contrat de mariage Entre Nicolas Antoine Osseau, marchand limonadier et Marie Andrée Françoise Pierrin, 20 août 1790
      contrat de mariage; Osseau, Nicolas-Antoine; Pierrin, Marie-Andrée-Françoise; restaurateur
    - Contrat de mariage entre Monsieur Sabroux et Mademoiselle Laurier, 1er septembre 1790
      contrat de mariage; Sabroux (monsieur); Laurier (mademoiselle)
    - Contrat de mariage entre Rivolet et Nezot, 3 septembre 1790
      contrat de mariage; Rivolet(sieur); Nezot (demoiselle)
    - Contrat de mariage entre Monsieur Grison de Marneville et Mademoiselle Banal, 17 septembre 1790
      contrat de mariage; Grison de Marneville (monsieur); Banal (mademoiselle)
    - Notoriété de Monsieur Grison de Marneville, 18 septembre 1790
      notoriété; Grison de Marneville (monsieur)
    - Contrat de mariage entre Monsieur Fagot et Mademoiselle Sabroux, 18 septembre 1790
      contrat de mariage; Fagot (monsieur); Sabroux (mademoiselle)
    - Contrat de mariage entre Monsieur Leheut et Mademoiselle Filleu, veuve Fleurian, 30 septembre 1790
      contrat de mariage; Leheut (monsieur); Filleu (mademoiselle); Fleurian (veuve)
    - Notoriété de Madame Duplessis, 7 octobre 1790
      notoriété; Duplessis (madame)
    - Contrat de mariage entre Monsieur Jacquemin et Mademoiselle Parant, 11 octobre 1790
      contrat de mariage; Jacquemin (monsieur); Parant (mademoiselle)
    - Contrat de mariage entre Monsieur Roy et Mademoiselle Bouteille, 11 octobre 1790
      contrat de mariage; Roy (monsieur); Bouteille (mademoiselle)
    - Notoriété de Monsieur Gonnoud, 11 octobre 1790
      notoriété; Gonnoud (monsieur)
    - Contrat de mariage entre Monsieur Rodié et Mademoiselle Baudin, 12 octobre 1790
      contrat de mariage; Rodie (monsieur); Baudin (mademoiselle)
    - Notoriété de Monsieur Jean Clément, 25 octobre 1790
      notoriété; Clement, Jean
    - Notoriété après le décès de Madame Paye, 30 octobre 1790
      notoriété; Paye (madame)
    - Convention pour mariage entre Monsieur d'Heunezel et Mademoiselle de Bercheny, 6 novembre 1790
      convention; Heunezel (monsieur d'); Bercheny (mademoiselle de)
    - Contrat de mariage entre Monsieur Brechenier et Mademoiselle Boyer, 9 novembre 1790
      contrat de mariage; Brechenier (monsieur); Boyer (mademoiselle)
    - Inventaire après décès de Madame Brechenier, 9 novembre 1790
      inventaire après décès; Brechenier (madame)
    - Contrat de mariage entre Monsieur Mosnier et Mademoiselle Lanoureux, 13 novembre 1790
      contrat de mariage; Mosnier (monsieur); Lanoureux (mademoiselle)
    - Contrat de mariage entre Monsieur de Courcelle et Mademoiselle Bouvet, 20 novembre 1790
      contrat de mariage; Courcelle (monsieur de); Bouvet (mademoiselle)
    - Inventaire après décès de Madame Warmont, 26 novembre 1790
      inventaire après décès; Warmont (madame)
    - Arrêté de compte d'exécution testamentaire des héritiers de Monsieur Dupuis, 26 novembre 1790
      compte d'exécution testamentaire; Dupuis (monsieur)
    - Notoriété de Monsieur Ducheme, 22 décembre 1790
      notoriété; Ducheme (monsieur)
    - Contrat de mariage entre Monsieur Beclin et Mademoiselle Dutocy, 27 décembre 1790
      contrat de mariage; Beclin (monsieur); Dutocy (mademoiselle)
    - Notoriété de Monsieur Deville, 29 décembre 1790
  - Répertoire. 1791, 1er février - an II, prairial, 1er février 1791 - 11 prairial an II (30 mai 1794); MC/RE/XVI/11
    Répertoire chronologique des brevets.